臺灣高等法院刑事判決
111年度交上易字第298號
上  訴  人  臺灣士林地方檢察署檢察官
被      告  何金泉


上列上訴人因被告公共危險案件，不服臺灣士林地方法院111年
度交易字第82號，中華民國111年8月9日第一審判決（起訴案號
：臺灣士林地方檢察署111年度偵字第2414號），提起上訴，本
院判決如下：
    主  文
上訴駁回。
    理  由
一、經本院審理結果，認第一審以不能證明被告何金泉犯修正前
　　刑法第185條之3第1項第1款之公共危險罪嫌，而諭知被告無
　　罪，核無不當，應予維持，並引用第一審判決書記載之證據
　　及理由（如附件）。
二、檢察官上訴意旨略以：
  ㈠被告於偵查中及原審審理中就其係在何處飲酒部分前後說法
    完全不同，是否屬實非無疑義。
　㈡依查獲警員彭民權於偵查及原審審理中證述，可知警員彭民
    權查獲時調閱路口監視器，行經該路段時車內僅有一人，應
    係被告駕駛；且警員彭民權亦已查證停車附近無餐飲店無誤
    。
　㈢被告於警詢及偵查中均未交代何人駕車載他到查獲現場，證
    人潘再興於原審審理中忽然出現，顯與常情有違，且依警員
    彭民權證稱被告於案發時之表現及供述，足證案發時是否為
    證人潘再興所駕駛非無疑義。況且，被告稱：「下班在三芝
    工廠跟同事喝酒」與證人潘再興證稱：「當天晚上6點多快7
    點被告渾身酒氣來找我，一直盧」明顯不符，是證人潘再興
    所證與事實不符，明顯有瑕疵，難以採信。本見被告明顯有
    酒後駕車之行為，詎原審竟為無罪之諭知，容有未洽等語。
三、經查：
  ㈠被告先於偵查中供稱：伊是在停車那邊的小吃店喝酒，大概
    喝了20分鐘，喝了比較濃的酒，應該是威士忌，喝一喝想睡
    覺就去車上睡，警察叫伊起來，說伊的車子沒有移動，也沒
    有發動，車鑰匙也不在車上，但是伊身上有酒味，所以叫伊
    酒測等語（見偵卷第63頁）；復於原審審理中改供稱：伊没
    有開車，伊在車上睡覺， 警察把我叫起來的。伊是下班之
    後，在三芝工廠跟同事喝酒，工廠在三芝的長勤街，伊喝蠻
    多，喝完之後，伊上車就睡了，所以伊也不太清楚等語（見
    審交易卷第34頁）。則被告於偵查及原審審理中就其於案發
    前究竟係在何處飲用酒類及有無駕駛動力交通工具等部分確
    有前後供述不一之情形，惟其於偵查、原審及本院審理中始
    終否認有何飲用酒類後駕駛動力交通工具之行為，其前開所
    述自難作為認定被告有駕駛動力交通工具吐氣所含酒精濃度
    達每公升0.25毫克以上犯行之不利證據。
　㈡復證人即查獲警員彭民權固先於偵查中證稱：當時伊巡邏經
    過馬偕護專再往上一點約500公尺，路旁有1台自小貨車違停
    路邊，伊就下車查看，車子是熄火狀態，駕駛座只有坐1人
    ，伊敲玻璃呼喊他都沒反應，伊拉門把，門開了就有酒氣衝
    出來，伊搖他也搖不醒，叫了很多次才醒來，伊問他為何車
    停這裡他都沒回答，明顯呈現酒醉狀態，伊就將他帶回派出
    所，伊問他什麼原因把車停在那裡，他沒回答，伊等先對他
    實施酒測，酒測確實超標，因為他說伊等沒有查獲他酒駕，
    伊就問他車子到底如何到那裡去，但他不講，為了確定他有
    駕駛行經該處，伊就去調路口監視器，發現監視器畫面顯示
    駕駛座只有1人，副駕駛座沒人，而且伊等查獲他時，副駕
    駛座上只有放他的錢包與物品，並沒有乘客。但他說是朋友
    載他去，也說不出朋友是誰。被告停車位置前後完全沒有餐
    飲店，前後1公里都沒有店家，最近的1家餐飲店距離他停車
    處有3、4公里。而卷附路口監視器與他停車處距離約1公里
    ，拍攝處在中正路3段奥中興街口，角度是往中正路3段往馬
    偕醫學院方向等語（見偵卷第97至99頁）；復於原審審理中
    證稱：伊等接到民眾報案說有1台車子停在新北市○○區○○路0
    段00號馬偕醫院上去約100至200公尺的地方，而且停的很奇
    怪，是停在路中間，伊等就驅車前往查看，看到1台車停在
    那裡，燈也都沒有開，下車一看竟然有1個人在車上，副駕
    駛座也沒有人，於是伊等敲玻璃，但他完全沒有任何反應，
    那個地方前不著村、後不著店，伊等怕他生命有危險，所以
    把車門打開，當伊等打開車門時，駕駛座上的人就是被告，
    且有濃濃酒味從車內飄出，接著伊等搖被告，被告意識不清
    地坐在駕駛座上答非所問，後來問他什麼事情他完全都沒辦
    法講，當時副駕駛座放的是他的錢包跟一些零碎物品，車上
    沒有其他人，也沒有其他飲品的罐子，很單純就是他1個人
    坐在駕駛座上，伊等一查之後發現他有多項酒駕前科，且語
    焉不詳，所以把他帶回派出所，回派出所之後就對他實施酒
    測，還有調閱路口監視器，發現被告所駕駛的那台貨車從中
    正路3段往馬偕醫學院的方向開時，從小貨車後視鏡中間的
    那塊玻璃看進去，駕駛座只有1個人、副駕駛座沒有人，所
    以伊等認為被告是1人獨自把車開到該處，因為不勝酒力才
    將車子停在路旁。被告一直主張伊等沒有當場攔到他，無法
    證明車子是他開的、他酒駕，他表示「在車上睡覺不行嗎」
    ，伊等就問他：「那你可以告訴我你車是怎麼開來這裡的嗎
    ？」他不願意交代，也交代不清楚，只是一直說伊等沒有當
    場攔到他，所以不算，若當場攔到，他就算了、就認了等語
    （見原審卷第63至64頁），惟證人於原審審理中亦證稱：說
    實在的，伊等真的不清楚該處是否有能夠飲酒、唱歌的地方
    ，因為那條直直往上走就是縣道101，路邊往上是有個社區
    ，再往下都是那種小條的鄉間小路，伊無法肯定是否為某間
    民宅內有這樣的設備或場所等語（見原審卷第76頁）；又經
    原審勘驗卷附車牌號碼000-0000號自用小貨車案發前行經路
    段之監視錄影器影像光碟，勘驗結果略以：影片內容為翻攝
    監視器錄影畫面，監視器位置為「中山路3段櫻芝戀公園對
    面」，畫面中可見車牌號碼000-0000號自用小貨車自監視器
    畫面左下角進入監視器畫面範圍，往監視器畫面右上前進，
    速度緩慢，車速略有停頓，並於通過監視器畫面所見路口後
    ，再往監視器畫面左上角前進等情，有原審法院勘驗筆錄及
    勘驗畫面擷圖等件附卷可參（見原審卷第28、34-1至34-2頁
    ），則依前開車牌號碼000-0000號自用小貨車案發前行經路
    段監視錄影器勘驗結果，尚無法判斷該自用小貨車上之人數
    有何人及是否為被告駕駛該自用小貨車甚明，則被告是否確
    有駕駛動力交通工具吐氣所含酒精濃度達每公升0.25毫克以
    上犯行，即非無疑。
　㈢再證人潘再興於原審審理中證稱：111年1月6日那天伊等工作
    做半天，伊去淡水修理東西，晚上6點多快7點回來開門，被
    告就渾身酒氣地來了，一直盧伊說要去唱歌，他有跟伊講他
    從對面小吃店吃飯、喝酒後走過來，伊本來不想理他，後來
    他一直盧，伊怕吵到人家，伊等山上有個小卡拉OK，伊要載
    他去那邊唱歌，結果他上車就趴在那邊一直罵、一直罵，罵
    到伊真的受不了，伊就不理他，把車停在旁邊熄火之後就走
    路回去了，伊記得把車停在往山上的斜坡上面有間廟，馬偕
    上去的地方，如果再開車4、5分鐘有卡拉OK，因為那邊伊走
    路可以到等語（見原審卷第68至72頁），核與被告於本院審
    理中辯稱：車子是伊同事開的，伊只是喝醉酒在車上等語相
    符（見本院卷第44頁），則被告前開所辯，尚非無據。
　㈣檢察官雖另以被告於警詢及偵查中均未交代何人駕車載他到
    查獲現場，證人潘再興於原審審理中忽然出現，顯與常情有
    違，且被告供稱「下班在三芝工廠跟同事喝酒」亦與證人潘
    再興證稱：「當天晚上6點多快7點被告渾身酒氣來找我，一
    直盧」等語不符，主張證人潘再興前開證述與事實不符，明
    顯有瑕疵云云。然被告於警詢時曾向證人彭民權表示是朋友
    載他去（案發地點）等情，業據證人彭民權於偵查中證述甚
    明（見偵卷第97頁），且被告於警詢、偵查、原審及本院審
    理中均未曾供稱與其一同飲用酒類之同事係證人潘再興等語
    ，則檢察官以此為由，主張證人潘再興前開證述不可採云云
    ，容有誤會。
四、本院衡酌本件檢察官所舉證據，尚無法使本院形成被告確有
    檢察官所指駕駛動力交通工具吐氣所含酒精濃度達每公升0.
    25毫克以上犯行之有罪心證。原判決對於卷內訴訟資料，均
    已逐一剖析，參互審酌，仍無從獲得有罪之心證，因而為有
    利被告之認定，於法核無違誤。檢察官上訴指摘原判決無罪
    諭知為不當，僅係就原審依職權為證據取捨及心證形成之事
    項，重為爭執，難認可採，故其上訴為無理由，應予以駁回
    。
 據上論斷，應依刑事訴訟法第373條、第368條，判決如主文。 
本案經檢察官吳宇青提起公訴，檢察官林聰良提起上訴，檢察官
陳正芬到庭執行職務。
中　　華　　民　　國　　111 　年　　11　　月　　30　　日
                  刑事第二十三庭審判長法　官  許永煌
                                      法　官  黃美文
                                      法　官  雷淑雯
以上正本證明與原本無異。
不得上訴。
                                      書記官  林立柏
中　　華　　民　　國　　111 　年　　12　　月　　7 　　日
附件：　　
　　
臺灣士林地方法院刑事判決
111年度交易字第82號
公　訴　人　臺灣士林地方檢察署檢察官
被　　　告　何金泉　男　民國00年0月00日生
　　　　　　　　　　身分證統一編號：Z000000000號
　　　　　　　　　　住○○市○○區○○路00巷00弄0號
上列被告因公共危險案件，經檢察官提起公訴（111年度偵字第2
414號），本院判決如下：
    主  文
何金泉無罪。
    理  由
一、公訴意旨略以：被告何金泉於民國111年1月6日晚間8時3分
    前某時許，在不詳處所飲用酒精類飲品後，仍駕駛車牌號碼
    000-0000號自用小貨車行駛於道路。嗣於111年1月6日晚間8
    時3分許，為警在新北市○○區○○路0段00號旁，因其違規停車
    盤查，並測試口中呼氣之酒精濃度為每公升1.00毫克而查獲
    。因認被告涉犯修正前刑法第185條之3第1項第1款之公共危
    險罪嫌等語。
二、犯罪事實應依證據認定之，無證據不得認定犯罪事實；又不
    能證明被告犯罪或其行為不罰者，應諭知無罪之判決，刑事
    訴訟法第154條第2項、第301條第1項分別定有明文。另刑事
    訴訟法第161條第1項規定：檢察官就被告犯罪事實，應負舉
    證責任，並指出證明之方法。因此，檢察官對於起訴之犯罪
    事實，應負提出證據及說服法院之實質舉證責任。倘其所提
    出之證據，不足為被告有罪之積極證明，或其指出證明之方
    法，無從說服法院以形成被告有罪之心證，基於無罪推定之
    原則，自應為被告無罪判決之諭知
三、公訴意旨認被告涉犯上開罪嫌，係以被告之供述、證人即查
    獲警員彭民權之證述、酒精濃度測試紀錄單、新北市政府警
    察局舉發違反道路交通管理事件通知單（公訴意旨誤載為臺
    北市政府警察局舉發違反道路交通管理事件通知單）、警方
    密錄器、路口監視器側錄檔案及翻拍畫面照片為其論據。
四、訊據被告固坦承其於111年1月6日晚間8時3分許，乘坐在停
    放新北市○○區○○路0段00號旁之車牌號碼000-0000號自用小
    貨車駕駛座上，因車輛違規停放於該處而遭警方盤查，並經
    警方於同日晚間8時39分許測得其吐氣之酒精濃度為每公升1
    .00毫克等事實，但堅詞否認有何吐氣之酒精濃度達每公升0
    .25毫克以上而駕駛動力交通工具之犯行，辯稱：當天我只
    是在車上睡覺，是我同事潘再興開車的，我要他戴我去卡拉
    OK喝酒，後來在車上吵架，潘再興就把我丟在車上，我並不
    記得我有酒後駕車之行為，我在偵訊時說我是在案發地點旁
    邊小吃店喝酒的，沒有說出潘再興，是因為我當時迷迷糊糊
    的等語。
五、經查：
　㈠被告於111年1月6日晚間8時3分許，乘坐在停放新北市○○區○○
    路0段00號旁之車牌號碼000-0000號自用小貨車駕駛座上，
    因車輛違規停放於該處而遭警方盤查，並經警方於同日晚間
    8時39分許測得其吐氣之酒精濃度為每公升1.00毫克等事實
    ，業據被告於偵訊及本院審理時坦承不諱（見臺灣士林地方
    檢察署111年度偵字第2414號【下稱偵查卷】第63頁至第67
    頁、本院111年度交易字第82號卷【下稱本院卷】第128頁至
    第129頁），並有新北市政府警察局淡水分局道路交通違規
    當事人酒精測定紀錄表、新北市政府警察局舉發違反道路交
    通管理事件通知單、車輛詳細資料報表、警方密錄器擷圖照
    片6張在卷可稽（見偵查卷第21頁、第23頁、第27頁、第29
    頁至第33頁），此部分酒測時、地與結果之事實並無疑義。
　㈡按刑法第185條之3所謂之酒醉不能安全駕駛罪，所保護之法
    益，乃維護道路交通之安全與順暢運作，藉由抽象危險犯之
    構成要件，以刑罰制裁力量嚇阻酒後駕車之行為，進而確保
    參與道路交通往來人車之安全。其條文中所謂「駕駛」行為
    ，係指行為人有移動交通工具之意思，並在其控制或操控下
    而移動動力交通工具。故若行為人已酒醉僅為休息、檢查、
    修理、收拾或取物而上車，然無使車輛移動之意思，縱已啟
    動引擎，因不致引發交通往來危險，即難以酒醉不能安全駕
    駛罪相繩。申言之，行為人操控動力交通工具必使之移動（
    無論前進、倒車、等候號誌、開到路邊臨停等皆包括在內）
    ，自身人車因而成了所在之道路交通之一環，方為本罪所規
    範之駕駛行為，蓋只有當行為人移動車輛參與道路交通，其
    飲酒達標之精神狀態方有可能造成其他往來人車之危險，而
    有於實害發生前，便透過抽象危險犯之刑法制裁來避免實害
    發生之規範必要。是就本案而言，本即不能僅因發現被告坐
    在停放於路邊之車輛駕駛座上，即認定被告有駕駛車輛之行
    為，被告既爭執其有飲用酒類後駕駛車輛之行為，檢
    察官就構成要件事實自應負之舉證責任，先予敘明。
　㈢本案警員彭民權盤查被告之經過，業據本院勘驗巡邏警車之
    行車紀錄器、彭民權所配戴之密錄器，勘驗結果略以：彭民
    權係因車牌號碼000-0000號自用小貨車違規停放於道路旁，
    方上前拍打車窗，詢問被告有無開車及有無飲酒，此時可見
    被告精神狀況不佳，說話語速緩慢，車輛鑰匙則仍插在車上
    ，被告並稱其真的沒有飲酒，也沒有開車，彭民權則再詢問
    被告如果沒有開車，為何車輛會停放在該處，被告則稱不清
    楚，也不知道為何會停在該處，也不知道車子從那邊開過來
    。警員即請被告上巡邏警車，回去返所調查等情，有本院勘
    驗筆錄、勘驗畫面擷圖附卷可參（見本院卷第28頁至第32頁
    、第34-3頁至第34-7頁）。由上開警方行車紀錄器、密錄器
    影像勘驗結果可知，彭民權盤查並非因發現被告有酒駕之駕
    車行為而上前盤查，僅係因車牌號碼000-0000號自用小貨車
    違規停放而上前關切，當彭民權詢問有無喝酒後開車，被告
    亦均否認，與被告歷次警詢、偵訊及本院審理時抗辯一致。
　㈣本院復勘驗卷附車牌號碼000-0000號自用小貨車案發前行經
    路段之監視錄影器影像光碟，勘驗結果略以：影片內容為翻
    攝監視器錄影畫面，監視器位置為「中山路3段櫻芝戀公園
    對面」，畫面中可見車牌號碼000-0000號自用小貨車自監視
    器畫面左下角進入監視器畫面範圍，往監視器畫面右上前進
    ，速度緩慢，車速略有停頓，並於通過監視器畫面所見路口
    後，再往監視器畫面左上角前進等情，亦有本院勘驗筆錄、
    勘驗畫面擷圖可參（見本院卷第28頁、第34-1頁至第34-2頁
    ）。是自上開車牌號碼000-0000號自用小貨車案發前行經路
    段監視錄影器勘驗結果中，亦無法判斷該自用小貨車上之人
    數有何人及是否為被告駕駛該自用小貨車。
　㈤再證人彭民權於偵訊及本院審理時固證稱：當天我在現場發
    現有一台自用小貨車違停路旁會影響交通，我就下車查看，
    發覺車子是熄火狀態，駕駛座只有1人，敲窗戶都沒反應，
    後來我直接開車門後就有酒氣衝出來，叫了被告很多次才醒
    來，問他為什麼把車停在那裡，他都沒回答，我就帶他回派
    出所，對他實施酒測，發現他酒測數值超標，但被告仍然否
    認有喝酒，所以我就去調監視錄影器，從監視錄影器的自用
    小貨車後視鏡中間玻璃處看去，可以看到駕駛座只有1人，
    副駕駛座沒人，且駕駛行為有異常，所以確定是被告酒後駕
    車。又查獲當時沒有乘客，查獲地點附近有座宮廟，至於附
    近有沒有某間民宅內有可以喝酒唱歌的設備或場所，我真的
    也不清楚，但我們提供給檢察官、法院的檔案中，因為是翻
    拍檔案，所以並沒有辦法看出車上有幾個人，原始檔案也已
    經找不到了等語（見偵查卷第97頁至第99頁、本院卷第62頁
    至第68頁、第75頁至第77頁）。是自證人彭民權證述可知，
    其認定被告有酒後駕駛車輛行為之依據，亦是從上開車牌號
    碼000-0000號自用小貨車案發前行經路段之監視錄影器影像
    中研判，然如前述，本院勘驗上開影像結果，並無法判斷車
    內之人數、駕駛人為何，已與證人彭民權證述有異。又證人
    彭民權雖稱自原始檔案中可由自用小貨車後視鏡中間玻璃中
    看出副駕駛座當時無人駕駛等語，但由本院前開勘驗擷圖以
    觀（見本院卷第34-1頁），當時天色昏暗，已不易由監視錄
    影器判別行經該路線之車輛車內動態。且由該自用小貨車後
    視鏡中間玻璃處觀察，視線亦遭該車駕駛座、副駕駛座遮蔽
    ，難以認定有無人員乘坐其上。另自上開勘驗結果中，亦僅
    見車牌號碼000-0000號自用小貨車雖有車速停頓、緩慢之情
    事，但尚無左右偏移行駛、蛇行之狀況，而車速停頓、緩慢
    之原因所在多有，可能是為確定行駛之目的地，亦有可能是
    車上乘客有所爭吵導致。故證人彭民權究竟係如何自該監視
    錄影器畫面之原始檔案中，認定為被告駕駛車牌號碼000-00
    00號自用小貨車，顯屬有疑，實難逕以證人彭民權之證述，
    即為不利被告之判斷。
　㈥況證人潘再興於本院審理時亦證稱：我與被告是作鐵工的同
    事，案發當時是在新北市○○區○○街00○0號1樓工地工作，案
    發當天我們工作只作半天，所以我下午去淡水修理東西，晚
    上大概6、7點回來工地開門，被告當時就渾身酒氣的走過來
    ，可能之前是在工地旁的小吃店喝酒，被告看到我就一直盧
    我要我跟他去唱歌，真的很煩，我怕吵到人家，就開車牌號
    碼000-0000號自用小貨車載他去我們山上有個小卡拉OK唱歌
    ，開車途中的確有經過監視錄影畫面所示的中正路3段路口
    ，結果被告上車就趴在副駕駛座那邊一直罵、一直罵，罵到
    我受不了，就把車停在往山上的斜坡有座廟旁邊，大概就是
    被告查獲地點那邊，我自己下車走回工地，我下車當時就把
    鑰匙插在車上，被告還是神智不清的趴在那裡等語（見本院
    卷第68頁至第75頁），核與證人彭民權證述查獲被告地點旁
    有座宮廟等語一致，亦有新北市政府警察局淡水分局111年7
    月21日新北警淡刑字第1114350929號函所附新北市○○區○○街
    00○0號1樓及上揭監視錄影器畫面位置與查獲地點間路線圖
    在卷可參（見本院卷第109頁），應屬可信，並可見被告辯
    稱其案發當時係乘坐證人潘再興駕駛之車牌號碼000-0000號
    自用小貨車到達案發地點等語，尚非不可採信。至公訴人雖
    主張查獲被告地點距離新北市○○區○○街00○0號1樓工地已有1
    公里，證人潘再興證稱其自查獲地點自行走回該工地顯不合
    常情等語，然依該路線圖所示，駕車自查獲被告地點前往新
    北市○○區○○街00○0號1樓工地，僅需2分鐘，依一般成年人之
    行走速度，以步行之方式，應亦僅需10至20分鐘即可抵達，
    證人潘再興辯稱其自行走回工地，尚難認有不合常情之處，
    檢察官此部分主張，並無理由。
　㈦公訴人雖另以被告於111年1月7日偵訊時係供稱其是自行開車
    到在停車地點旁邊小吃攤喝酒，喝完才到車上，事後方改稱
    係喝酒後由友人開車載送其至案發地點，主張被告前後辯稱
    不一。然依本院上開勘驗被告遭盤查時之警方密錄器影像，
    可見被告當時已有神智不清之情況。又自被告呼氣酒精濃度
    測試結果已達每公升1.00毫克，亦可推知被告當時酒醉程度
    極高，則被告辯稱因喝酒過量導致無法明確記憶確實案發經
    過，方於偵訊時為上揭回答等語，與常理並無違背，不能以
    被告前後有不同之辯稱，即為不利被告之認定。況積極證據
    不足證明犯罪事實時，被告之抗辯縱屬不成立，或其供述有
    前後不一、相互矛盾或令人啟疑之情形，仍不得因此遽為被
    告有罪之認定。是如前述，本案查獲員警彭民權未親眼目睹
    被告駕駛車輛之經過，卷內現存之監視器影像亦未見到駕駛
    車牌號碼000-0000號自用小貨車之人為何人，且無事故或旁
    人得以證實被告酒後駕車之行為，實難認為檢察官所提出之
    積極證據，證明程度上，已達到使本院形成對被告有上開犯
    行之有罪心證，自不應論以酒後駕車之公共危險罪。
六、綜上，公訴意旨認被告涉犯酒後駕車之公共危險罪，但被告
    係飲酒後經證人潘再興駕駛車牌號碼000-0000號自用小貨車
    抵達查獲地點之可能性確實存在，檢察官之舉證未達通常一
    般人均不致有所懷疑而得確信其為真實之程度，公訴人又別
    無其他積極之舉證，自無法使本院形成被告確有上開犯行之
    有罪心證，根據「罪證有疑，利於被告」之證據法則，即不
    能證明被告犯罪，應就上開部分為被告無罪之諭知。
據上論斷，應依刑事訴訟法第301條第1項前段，判決如主文。
本案經檢察官吳宇青偵查起訴，檢察官林聰良到庭執行職務。
中    華    民    國   111    年    8     月    9    日
                  刑事第七庭  法  官  李昭然
以上正本證明與原本無異。
如不服本判決應於收受送達後20日內向本院提出上訴書狀，並應
敘述具體理由。其未敘述上訴理由者，應於上訴期間屆滿後20日
內向本院補提理由書（均須按他造當事人之人數附繕本）「切勿
逕送上級法院」。
因疫情而遲誤不變期間，得向法院聲請回復原狀。
                              書記官  林盈均
中　　華　　民　　國　　111 　年　　8 　　月　　11　　日